# 通过定增方式取得其他公司控股权，是否同时取得其他公司商标权？

提问人：悠愛心 -123 时间：2017-11-24 16:53:40
通过定增方式取得其他公司控股权，是否同时取得其他公司商标权？

回答人：chenyiwei
合并报表层面，取得了其他公司的控制权，则其商标权也纳入收购方控制范围之内。但其法律上的所有权仍归属于该被收购子公司。